臺灣基隆地方法院刑事裁定
111年度撤緩字第9號
聲  請  人  臺灣基隆地方檢察署檢察官
受  刑  人  張浩賢


上列聲請人因受刑人犯毒品危害防制條例案件（臺灣基隆地方法
院106年度原訴字第22號判決確定），聲請撤銷緩刑之宣告（111
年度執聲字第43號），本院裁定如下：
    主  文
聲請駁回。
    理  由
一、聲請意旨略以：受刑人張浩賢因犯毒品危害防制條例案件，
    經本院以106年度原訴字第22號判處有期徒刑2年，緩刑5年
    ，於民國106年12月21日確定在案。復於緩刑期內即110年8
    月20日更犯公共危險罪，經臺灣臺北地方法院於110年10月2
    1日以110年原交簡字第44號判決判處有期徒刑3月，於110年
    12月18日確定。核受刑人所為，已合於刑法第75條之1第1項
    第2款所定撤銷緩刑宣告之原因，原宣告之緩刑已難收其預
    期效果，爰依刑事訴訟法第476條規定，聲請撤銷緩刑之宣
    告等語。
二、受按受緩刑之宣告，而於緩刑期內因故意犯他罪，而在緩刑
    期內受6月以下之有期徒刑、拘役或罰金之宣告確定者，足
    認原宣告之緩刑難收其預期效果，而有執行刑罰之必要者，
    得撤銷其宣告，刑法第75條之1第1項第2款定有明文。其立
    法意旨略以：修正前刑法關於緩刑前或緩刑期間故意犯他罪
    ，而在緩刑期內受得易科罰金之有期徒刑之宣告者，列為「
    應」撤銷緩刑之事由，過於嚴苛，因而移列為「得」撤銷緩
    刑之事由，俾使法官依被告再犯情節，而裁量是否撤銷先前
    緩刑之宣告。亦即本條採用「裁量撤銷主義」，賦予法院撤
    銷與否之權限，特於第1項規定實質要件為「足認原宣告之
    緩刑難收其預期效果，而有執行刑罰之必要」，供作審認之
    標準，亦即於上揭「得」撤銷緩刑之情形，法官應依職權本
    於合目的性之裁量，妥適審酌被告所犯前後數罪間，關於法
    益侵害之性質、再犯之原因、違反法規範之情節是否重大、
    被告主觀犯意所顯現之惡性，及其反社會性等情，是否已使
    前案原為促使惡性輕微之被告或偶發犯、初犯改過自新而宣
    告之緩刑，已難收其預期之效果，而確有執行刑罰之必要，
    此與刑法第75條第1項所定2款要件有一具備，即毋庸再行審
    酌其他情狀，應逕予撤銷緩刑之情形不同，先予敘明。
三、經查：
　㈠受刑人前因犯共同販賣第三級毒品案件，經本院於106年11月
    13日以106年原訴字第22號判決處有期徒刑1年9月、1年，應
    執行有期徒刑2年，緩刑5年，緩刑期間付保護管束，並應向
    指定之政府機關、政府機構、行政法人、社區或其他符合公
    益目的之機構或團體提供240小時之義務勞務，於106年12月
    21日確定（下稱前案）。惟受刑人於緩刑期內即110年8月20
    日另因不能安全駕駛動力交通工具而駕駛案件，經臺灣臺北
    地方法院於110年10月21日以110年度原交簡字第44號判決處
    有期徒刑3月，如易科罰金，以新臺幣1千元折算1日，於110
    年12月18日確定（下稱後案）等情，有上開各案之刑事判決
    及臺灣高等法院被告前案紀錄表在卷可憑。是受刑人係於緩
    刑期內故意犯他罪，而在緩刑期內受有期徒刑6月以下之宣
    告確定等情，固堪認定。
  ㈡受刑人於受緩刑宣告之前案中，係犯如附表所示毒品危害防
    制條例第4條第3項販賣第三級毒品罪1次及毒品危害防制條
    例第4條第6項、第3項販賣第三級毒品未遂罪1次，承審法官
    衡酌其雖有販賣第三級毒品之不法行為，所為實非可取，但
    參諸其犯後始終自白犯行，態度尚佳，非無悔意，且其各次
    販賣愷他命之數量均尚屬低微，獲利不高，又年紀尚輕，犯
    後已有正當工作，復衡其教育程度國中畢業，家境小康等一
    切情狀後，就其犯行分別科處有期徒刑1年9月、1年，又判
    決理由認為其前無犯罪前科，有臺灣高等法院被告前案紀錄
    表附卷可稽，其因一時失慮，致罹刑章，犯後已坦承犯行，
    業如前述，且現已有正當工作，認其經此偵審程序及科刑教
    訓後，應當知所警惕，信無再犯之虞，前開所宣告之刑以暫
    不執行為適當，爰依刑法第74條第2項第5款、第93條第1項
    第2款規定，諭知緩刑5年，緩刑期間付保護管束，以勵自新
    ；而受刑人於緩刑期內故意所犯之後案則為酒後達於不能安
    全駕駛而仍駕駛動力交通工具之公共危險罪，受刑人所犯前
    後兩案所涉之犯罪型態、侵害法益、行為態樣及社會危害法
    益均有不同，且兩案犯罪時間間隔約4年，彼此關聯性亦屬
    薄弱，兩者顯無再犯原因之關連性。復受刑人於後案所犯之
    不能安全駕駛動力交通工具而駕駛罪，經本院斟酌情節後，
    僅宣告有期徒刑3月，相對該罪之法定刑為2年以下有期徒刑
    ，得併科20萬元以下罰金，顯見其違反法規範之情節非屬重
    大。末查，聲請人對於受刑人如何符合足認原宣告緩刑難收
    預期效果，而有執行上開刑罰必要之實質要件，並未提出受
    刑人除上揭判決所載之犯罪事實以外之其他具體事證，以資
    為說明及佐證，而參諸刑法第75條之1前開立法說明，受刑
    人於緩刑期內因故意犯他罪，與足認原宣告之緩刑難收其預
    期效果而有執行刑罰之必要，要屬二事，殊難遽以受刑人於
    前案緩刑期內再犯後案，即推認受刑人所受之前案緩刑宣告
    難收預期之效果；此外，依卷內現存證據資料，亦無其他具
    體事證堪認原宣告之緩刑有何難收矯治之效，自難認本件有
    刑法第75條之1第1項第2款所定應撤銷緩刑之必要。
四、綜上所述，本件不足以認定受刑人所受緩刑宣告難收其預期
    效果，而有非經入監執行無以懲戒或矯正之情形；是本件聲
    請為無理由，應予駁回。
五、依刑事訴訟法第220條，裁定如主文。　　
中　　華　　民　　國　　111 　年　　3 　　月　　24　　日
                  刑事第六庭  法　官  劉桂金　
以上正本證明與原本無異。
對於本件裁定如有不服，應於收受送達後5 日內，向本院提出抗
告書狀，敘述抗告之理由，抗告於臺灣高等法院。 
中　　華　　民　　國　　111 　年　　3 　　月　　24　　日
                              書記官  陳胤竹